---
title: "insurance"
author: "Luthfi Soni Kurnia"
date: "4/16/2021"
output: html_document
---

```{r}
# Data Wrangling
library(tidyverse)

# Cek asumsi model
library(lmtest)
library(car)

# Menghitung error
library(MLmetrics)

# Visualiasi Korelasi
library(GGally)
```


# Multilinear Regretion
```{r}
insurance <- read.csv("data_input/insurance.csv")

insurance
```
Data Description:

- `age`: Age of primary beneficiary
- `sex`: Insurance contractor gender, female, male
- `bmi`: Body mass index, providing an understanding of body, objective index of body weight (kg/m^2)
- `children`: Number of children covered by health insurance / Number of dependents
- `smoker`: Does the beneficiary actively smoking?
- `region`: The beneficiary's residential area in the US, northeast, southeast, southwest, northwest.
- `charges`: Individual medical costs billed by health insurance

## Data Preprocessing/Wrangling (Tidy and Transform)
```{r}
glimpse(insurance)
```
```{r}
insurance <- insurance %>% 
  mutate_if(is.character, as.factor) # ketika kolomnya character, diubah jadi factor

summary(insurance)
```
# Melihat Korelasi
```{r}
library(GGally)

# Mencari korelasi dari variabel numerik
ggcorr(insurance, label = T)
```

# Modeling
```{r}
# menggunakan semua kolom selain charge sebagai prediktor
model_insurance_all <- lm(charges ~ ., data = insurance)
model_insurance_all
# menggunakan sex, smoker, dan age sebagai prediktor
model_insurance <- lm(charges ~ sex + smoker + age, data = insurance)

summary(model_insurance)
```


Penentuan

- p-value > 0.05: Tidak menolak $H_0$ atau semua variabel prediktor tidak berhubungan signifikan terhadap target (memiliki estimate sama dengan 0)
- p-value < 0.05: Menolak $H_0$ atau paling sedikit terdapat satu variabel prediktor yang berhubungan signifikan terhadap target (memiliki estimate tidak sama dengan 0)

### Evaluasi

Memprediksi data baru, jika client adalah perempuan tidak merokok berusia 18 tahun.

```{r}
data_baru <- data.frame(sex = "female", smoker = "no", age = 18)

# prediksi medical charge 
predict(model_insurance, newdata = data_baru)
```